# 请教陈版，关于对结构化主体中是否拥有权力的判断

提问人：冷凝子 时间：2015-01-14 16:49:01
多数情况下，结构化主体按照既定的方式运营，即处于一种“自动驾驶”状态。或者说，结构化主体可以受控的权利、义务与相关活动都在建立之初通过明确的合同条款或安排予以设定。问题：部分金融企业（如证券公司）发起设立的理财产品，其“自动驾驶”条款通常是由证券公司主导甚至是单方面设立的（当然需要考虑国家有关法律和行业惯例等要求）。此时，在一般情况下，是否可以不用考虑其他相关事实或情况，就可以认定证券公司对结构化主体拥有权力（这里假设如果存在其他相关事实或情况的，但这些相关事实或情况只会增加证券公司拥有权力的权重）？如果不能认定，其主要的反证是什么？

回答人：chenyiwei
不一定。参与结构化主体条款的设计只是表明可能对结构化主体具有控制权，而不是必然。像你说的这种情况下，还是要关注管理人是否为代理人的。